

# DANIEL VICENT LUNA

DESARROLLADOR WEB FULLSTACK

#### **CONTACTO**



+34 654 955 641



daniel.vicent.luna@gmail.com



C/ La peña, 17, Almodóvar del Río, Córdoba



Daniel Vicent Luna

## **FORMACIÓN**

- Técnico Superior en Desarrollo de Aplicaciones Web

IES Trassierra | 2022 - 2024 (En curso)

- Bachillerato Tecnológico

IES Maimónides | 2021 - 2022

#### **IDIOMAS**

Inglés

#### **HABILIDADES**

- Trabajo en equipo
- Resolución de problemas
- Iniciativa

## **SOBRE MÍ**

Mi nombre es Daniel Vicent Luna, tengo 24 años y vivo en Almodóvar del Río, Córdoba.

Apasionado del desarrollo web, actualmente especializándome en React, aunque intento superarme cada día aprendiendo nuevas tecnologías.

En mi tiempo libre me encanta hacer deporte para desconectar y mantener mi mente limpia.

### **EXPERIENCIA**

Junio 2022 - Septiembre 2022
 Areas S.A | Aeropuerto Adolfo Suárez Madrid-Barajas

#### Camarero Sector Hostelero

Abril 2024 – Junio 2024
atmira | Servicios y consultoría de TI | Córdoba

Junior React Developer | Prácticas

## **TECNOLOGÍAS**

React			
CSS			
Redux			
JavaScript			
MySQL			
Java			
Angular			
Node.js			
Bootstrap			
Tailwind			
JQuery			